臺灣桃園地方法院刑事裁定                                            111年度聲字第174號
聲  請  人  臺灣桃園地方檢察署檢察官
受  刑  人  陳銘煌




上列聲請人因受刑人數罪併罰有二裁判以上，聲請定其應執行之
刑（111年度執聲字第64號），本院裁定如下：
    主  文
陳銘煌因犯如附表所示之罪，所處如附表所示之刑，應執行有期
徒刑玖年。
    理  由
一、聲請意旨略以：受刑人陳銘煌因違反毒品危害防制條例等案
    件，先後經判決確定如附表所示之刑，應依刑法第53條、第
    51條第5 款及第50條第2 項規定，定其應執行之刑，爰依刑
    事訴訟法第477 條第1 項聲請裁定等語。
二、按數罪併罰，有2 裁判以上者，依刑法第51條規定，定其應
    執行之刑；數罪併罰，宣告多數有期徒刑者，於各刑中之最
    長期以上，各刑合併之刑期以下，定其刑期。但不得逾30年
    ，刑法第53條、第51條第5 款分別定有明文。再按刑法第53
    條所謂數罪併罰，有2 裁判以上者，依第51條之規定，定其
    應執行之刑，以2 裁判以上所宣告之數罪，均在裁判確定前
    所犯者為必要，最高法院33年非字第19號判例意旨可資參照
    。
三、經查，本件受刑人所犯附表編號1所示之罪，屬得易科罰金
    之罪，而就附表編號2至11所示不得易科罰金之罪與附表編
    號1所示得易科罰金之罪，業經受刑人請求定執行刑，此有
    臺灣桃園地方檢察署依102年1月23日修正之刑法第50條調查
    受刑人是否聲請定應執行刑調查表1份附卷可按，則聲請人
    係依受刑人之請求，而向本院聲請就上開各罪定執行刑，自
    屬正當。又受刑人於附表所示時間因違反毒品危害防制條例
    等案件，經本院及臺灣高等法院先後判處如附表所示之刑確
    定在案，有各該刑事判決書及臺灣高等法院被告前案紀錄表
    在卷可稽。茲因附表編號1所示之罪，其確定日期為民國109
    年5月13日，而附表編號2至11所示之罪，其犯罪日期又在10
    9年5月13日以前，符合數罪併罰之規定，自應合併定其應執
    行之刑。是聲請人就受刑人所犯如附表所示之罪，聲請定其
    應執行之刑，確屬正當，應予准許。此外，復依最高法院刑
    事大法庭110年度台抗大字第489號裁定意旨，經本院傳喚受
    刑人到庭表示意見，受刑人到庭後表示希望法院從輕量刑乙
    節，亦有本院111年1月18日訊問筆錄定在卷為憑。爰考量受
    刑人本件所犯各罪之罪質、法律目的、受刑人違反之嚴重性
    及貫徹刑法量刑公平正義理念等情，依刑法第53條、第51條
    第5款之規定，定應執行之刑如主文所示。至就附表編號4所
    示之罪，有關併科罰金新臺幣5萬元部分，既無刑法第51條
    第7款所謂宣告多數罰金之情形，即應併予執行，不生定應
    執行刑之問題，附此敘明。
四、末按不能因犯罪之一部分所科之刑業經執行完畢而認檢察官
    之聲請為不合法予以駁回，至已執行部分應如何處理，係檢
    察官指揮執行問題，與定應執行刑之裁定無涉（最高法院94
    年度台抗字第47號、93年度台抗字第621 號裁定參照）。查
    附表編號1 所示部分罪刑固已於109 年7月6日因徒刑易科
    罰金執行完畢，有臺灣高等法院被告前案紀錄表在卷可查，
    然因附表編號2至11 所示部分罪刑迄今仍未執行完畢，且本
    案確亦符合刑法第53條所定定執行刑之要件，依據前揭說明
    ，當不因其中第一罪已執行完畢，致無法再定執行刑，併此
    敘明。
五、依刑事訴訟法第477條第1項，刑法第53條、第50條第2項、
    第51條第5款，裁定如主文。
中　　華　　民　　國　　111 　年　　1 　　月　　19　　日
                  刑事第十七庭    法　官　張明道
以上正本證明與原本無異。
如不服本裁定，應於裁定送達後5 日內向本院提出抗告狀。
　　　　　　　　　　　　　　　    書記官　吳怡靜
中　　華　　民　　國　　111 　年　　1 　　月　　20　　日
附表：
編　　　　　　　　號  1 2 3 罪　　　　　　　　名  毒品危害防制條例 毒品危害防制條例 毒品危害防制條例 宣　　　告　　　　刑   有期徒刑5月  有期徒刑10月  有期徒刑7月 犯　罪　日　期  108年9月25日 108年4月14日  108年4月14日 偵查(自訴)機關年度　案　號  臺灣桃園地方檢察署108年度毒偵字第5636號 臺灣桃園地方檢察署108年度毒偵字第2383號、108年度偵字第21883號 臺灣桃園地方檢察署108年度毒偵字第2383號、108年度偵字第21883號 最　後 事實審 法　　 院 臺灣桃園地方法院 臺灣桃園地方法院 臺灣桃園地方法院  案　　號 110年度審易字第142號 109年度訴字第227號 109年度訴字第227號  判決日期 109年4月10日 109年5月29日 109年5月29日 確定判決 法　　 院 同上 同上 同上  案　　 號 同上 同上 同上  判決確定日     期 109年5月13日 109年7月1日 109年7月1日 備註  ⒈附表編號1所示之罪已於109年7月6日因易科罰金執行完畢。 ⒉附表編號2至3所示之罪，經本院以109年度訴字第227號判決定應執行有期徒刑1年。 ⒊附表編號5至6所示之罪，經本院以109年度訴字第160號判決定應執行有期徒刑3年10月。 ⒋附表編號7至8所示之罪，經本院以109年度訴字第160號判決定應執行有期徒刑6月。 ⒌附表編號9至11所示之罪，經本院以109年度訴字第1022號判決定應執行有期徒刑4年6月。     

編　　　　　　　　號  4 5 6 罪　　　　　　　　名  槍砲彈藥刀械管制條例 毒品危害防制條例 毒品危害防制條例 宣　　　告　　　　刑  有期徒刑1月10月，併科罰金新臺幣5萬 元  有期徒刑8月  有期徒刑3年8月 犯　罪　日　期  107年12月間至108年4月22日 108年3月20日 108年4月9日 偵查(自訴)機關年度　案　號  臺灣桃園地方檢察署108年度偵字第12424號 臺灣桃園地方檢察署108年度偵字第11675號 臺灣桃園地方檢察署108年度偵字第11675號 最　後 事實審 法　　 院 臺灣高等法院 臺灣桃園地方法院 臺灣桃園地方法院  案　　號 109年度上訴字第1435號 109年度訴字第160號 109年度訴字第160號  判決日期 109年6月24日 110年3月5日 110年3月5日 確定判決 法　　 院 同上 同上 同上  案　　 號 同上 同上 同上  判決確定日     期 109年8月6日 110年4月7日 110年4月7日 備註  ⒈附表編號1所示之罪已於109年7月6日因易科罰金執行完畢。 ⒉附表編號2至3所示之罪，經本院以109年度訴字第227號判決定應執行有期徒刑1年。 ⒊附表編號5至6所示之罪，經本院以109年度訴字第 160號判決定應執行有期徒刑3年10月。 ⒋附表編號7至8所示之罪，經本院以109年度訴字第160號判決定應執行有期徒刑6月。 ⒌附表編號9至11所示之罪，經本院以109年度訴字第1022號判決定應執行有期徒刑4年6月。     

編　　　　　　　　號  7 8 9 罪　　　　　　　　名  藥事法 藥事法 毒品危害防制條例 宣　　　告　　　　刑   有期徒刑4月  有期徒刑4月  有期徒刑3年7月 犯　罪　日　期  108年4月11日 108年4月初之不詳 時間 108年2月16日 偵查(自訴)機關年度　案　號  臺灣桃園地方檢察署108年度偵字第11675號 臺灣桃園地方檢察署108年度偵字第11675號 臺灣桃園地方檢察署109年度偵字第21641號 最　後 事實審 法　　 院 臺灣桃園地方法院 臺灣桃園地方法院 臺灣桃園地方法院  案　　號 109年度訴字第160號 109年度訴字第160號 109年度訴字第1022號  判決日期 110年3月5日 110年3月5日 110年2月18日 確定判決 法　　 院 同上 同上 同上  案　　 號 同上 同上 同上  判決確定日     期 110年4月7日 110年4月7日 110年3月24日 備註  ⒈附表編號1所示之罪已於109年7月6日因易科罰金執行完畢。 ⒉附表編號2至3所示之罪，經本院以109年度訴字第227號判決定應執行有期徒刑1年。 ⒊附表編號5至6所示之罪，經本院以109年度訴字第 160號判決定應執行有期徒刑3年10月。 ⒋附表編號7至8所示之罪，經本院以109年度訴字第160號判決定應執行有期徒刑6月。 ⒌附表編號9至11所示之罪，經本院以109年度訴字第1022號判決定應執行有期徒刑4年6月。     

編　　　　　　　　號  10 11 以下空白 罪　　　　　　　　名  毒品危害防制條例 毒品危害防制條例  宣　　　告　　　　刑   有期徒刑3年7月  有期徒刑1年   犯　罪　日　期  108年2月16日 109年3月初某日至109年3月18日日間  偵查(自訴)機關年度　案　號  臺灣桃園地方檢察署109年度偵字第21641號 臺灣桃園地方檢察署109年度偵字第21641號  最　後 事實審 法　　 院 臺灣桃園地方法院 臺灣桃園地方法院   案　　號 109年度訴字第1022號 109年度訴字第1022號   判決日期 110年2月18日 110年2月18日  確定判決 法　　 院 同上 同上   案　　 號 同上 同上   判決確定日     期 110年3月24日 110年3月24日  備註  ⒈附表編號1所示之罪已於109年7月6日因易科罰金執行完畢。 ⒉附表編號2至3所示之罪，經本院以109年度訴字第227號判決定應執行有期徒刑1年。 ⒊附表編號5至6所示之罪，經本院以109年度訴字第 160號判決定應執行有期徒刑3年10月。 ⒋附表編號7至8所示之罪，經本院以109年度訴字第160號判決定應執行有期徒刑6月。 ⒌附表編號9至11所示之罪，經本院以109年度訴字第1022號判決定應執行有期徒刑4年6月。